台灣台北地方法院刑事判決　　　　　　　　　　九十年度交訴字第五五號
　　公　訴　人　台灣台北地方法院檢察署檢察官
　　被　　　告　乙○○
右列被告因公共危險等案件，經檢察官提起公訴（九十年度偵字第五○三四號），本
院判決如左：
    主    文
乙○○因過失傷害人，處有期徒刑肆月；又駕駛動力交通工具肇事，致人受傷而逃逸
，處有期徒刑捌月。應執行有期徒刑拾月。
    事    實
一、乙○○於民國八十九年十二月五日下午八時四十分許，駕駛車號ＢＣＧ－六０六
    號重型機車，沿台北市○○區○○路二段由北往南方向（起訴書誤載由南往北方
    向，業經蒞庭檢察官當庭更正）行駛，行經同市○○路與敦化南路口適遇紅燈臨
    停，待變綠燈後，乙○○快速衝出，途經基隆路二段二百七十二號前，原應注意
    駕駛人在市區道路行駛時，時速不得超過四十公里，並於車輛行進中應注意車前
    狀況及兩車併行之間隔，隨時採取必要之安全措施，依當時情形，並無不能注意
    情事，竟疏於注意，其右前方適有丙○○所騎乘車號ＨＭＨ-九００號重型機車
    沿同路段同向行駛，乙○○仍以時速六十公里至七十公里之高速貼近該車爭道，
    不慎自後撞及丙○○所駕駛機車左側，致丙○○所駕駛之車輛失去重心，使丙○○人、車倒地，受有遠端橈股骨骨折及左腳踝三Ｘ三公分之擦傷。乙○○明知已
    駕駛上開機車肇事，並致丙○○人車倒地受傷。竟另行起意，駕駛上開車輛逃逸
    。嗣經目擊證人即現場機車騎士甲○○發現乙○○逃逸，迅即記下車號，報警處
    理，始循線查獲上情。
二、案經被害人丙○○訴由台北市政府警察局大安分局報請台灣台北地方法院檢察署
    檢察官偵查起訴。
    理    由
一、訊之被告乙○○固坦承駕駛前開機車超速行經上開肇事地點，且其機車之右手把
    與告訴人機車之左手邊之照後鏡有輕微擦撞，惟矢口否認有何肇事致告訴人受傷
    後逃逸之犯行，辯稱：伊當時騎在告訴人之左方，發現告訴人騎得很慢不穩並有
    往左邊偏之現象，其雖與之輕微擦撞，但於其經過告訴人機車數秒鐘後，始聽見
    告訴人機車倒地聲，伊雖暫停回頭看，但因認應係其他車輛與告訴人之車輛發生
    碰撞所造成，不關己事，遂駛離現場云云。經查：
（一）、右開事實，業據告訴人丙○○於警訊、偵審中指述歷歷，核與證人甲○○於
        偵審中所為證述相符，並有道路交通管理事故調查報告表、交通事故談話紀
        錄表、交通事故補充資料表在卷為憑，且告訴人受有如事實欄所載傷勢，亦
        有台北市立仁愛醫院診斷證明書影本一紙附卷可稽。
（二）、又被告於警訊、偵查中均矢口否認有撞擊告訴人之機車，並於警訊中自行拍
        攝車號ＢＣＧ-六０六號重型機車之照片，以證明其未撞擊告訴人之機車。
        然查：告訴人丙○○受撞擊車號ＨＭＨ-九○○號之機車，僅左側之車身有
        擦痕，此有交通事故補充資料表足憑，又據證人即現場處理之員警戊○○證
        稱：「（問：依照現場圖，肇事現場無掉落物，是否現場沒有掉落物？）答
        ：是的，都沒有」（見本院本案九十一年一月七日訊問筆錄第四頁），顯見
        ，肇事車輛與告訴人之車輛發生碰撞後並無碎裂物遺留現場，易言之，尚無
        證據足資證明肇事車輛受有何損傷。另有關被告於警訊中提供給偵辦員警丁○○之肇事車輛照片，業據被告坦承係於八十九年十二月十九日警訊後，始
        拍照交付給丁○○（見本院本案九十一年一月七日訊問筆錄第二頁），此與
        證人即偵辦此案之員警丁○○所證稱：「（問：照片是被告照好拿給你的嗎
        ？）答：應該是。案發好像離我們偵辦一段時間。」（見本院本案九十一年
        一月七日訊問筆錄第三頁）相符，足見，被告所拍攝之機車照片距事發已逾
        十五日。綜上，尚無證據足資證明肇事車輛受損，更難據此已距事發逾十五
        日之肇事機車照片，證明被告並未肇事，是被告此部分所辯及所提之照片，
        尚難據為被告有利之認定。
（三）、被告於警訊、偵查及本院訊問中雖一概否認與告訴人之機車有所碰觸，惟於
        本院審理中卻又供稱：那天路上濕濕的，下毛毛雨，我認為那天沒有擦撞到
        他，只是他的左邊照後鏡有和我的右前把手稍微碰到等語（見本院本案九十
        一年一月二十八日審判筆錄第二頁），另被告又供稱：我回復重心後我還是
        在快車道，我有回頭看他（告訴人），我有看他跌倒在快車道與慢車道間等
        語（見本院本案九十一年一月二十八日審判筆錄第三頁），是被告有關與告
        訴人機車發生擦撞一事，先後供述不一，本難採信，惟被告所駕駛之機車既
        自承與告訴人之機車發生碰觸及看見告訴人跌倒在地，衡情被告至少應知悉
        告訴人可能因其碰觸發生車禍而受傷，然竟未下車作適當之救護而逕自駛離
        ，自有駕車肇事致人受傷而逃逸之行為，而其主觀當具逃逸之故意。
（四）按汽車（包括機車）行車速度，在市區道路，時速不得超過四十公里；又汽車
      行駛時，駕駛人應注意車前狀況及兩車併行之間隔，並隨時採取必要之安全措
      施。行為時之道路交通安全規則第九十三條第一項第一款前段、同法第九十四
      條第三項及道路交通管理處罰條例第三條第八款定有明文，本件被告於右開時
      地，駕車行經台北市○○路、敦化南路口，因綠燈起步，本應注意上開規定，
      依當時天氣晴朗，並無不能注意之情事，竟為爭先搶道，超速行駛，致與告訴
      人所騎乘之機車發生擦撞，並致告訴人因此受有如事實欄所示傷害，被告有過
      失甚明。再被告之過失行為與告訴人因本件車禍受傷間，有相當因果關係。從
      而，被告所辯，均不足採，事證明確，犯行洵堪認定
二、被告乙○○所為，係犯刑法第二百八十四條第一項前段過失傷害罪。又被告肇事
    後逃逸，係犯同法第一百八十五條之四肇事逃逸罪。被告所犯上開二罪間，犯意
    各別，行為互異，應分論併罰。爰審酌被告素行、品行、犯罪手段、所生損害、
    犯後態度及未與被害人達成和解等一切情狀，分別量處如文所示之刑。並依刑法
    第五十一條第五款定其應執行之刑。
三、據上論斷，應依刑事訴訟法第二百九十九條第一項前段，刑法第一百八十五條之
    四、第二百八十四條第一項前段、第五十一條第五款，罰金罰鍰提高標準條例第
    一條前段，判決如主文。
本案經檢察官己○○到庭執行職務。
中      華      民      國    九十一      年      二        月    六    日
                                  台灣台北地方法院交通法庭
                                            法  官  劉  嶽  承
右正本證明與原本無異。
如不服本判決，應於判決送達後十日內向本院提出上訴狀(應抄附繕本)。告訴人
或被害人如對於本判決不服者，應具備理由請求檢察官上訴，其上訴期間之計算
係以檢察官收受判決正本之日期為準。
                                            書記官  江  虹  儀
中      華      民      國      九十一       年      二      月   七    日
附錄本案論罪科刑法條全文：
刑法第二百八十四條第一項
因過失傷害人者，處六月以下有期徒刑，拘役或五百元以下罰金。致重傷者，處一
年以下有期徒刑，拘役或五百元以下罰金。
刑法第一百八十五條之四：
駕駛動力交通工具肇事，致人死傷而逃逸者，處六月以上五年以下有期徒刑。
